臺灣高雄地方法院刑事判決　　　　　　　99年度易字第1650號
公　訴　人　臺灣高雄地方法院檢察署檢察官
被　　　告　黃正男
上列被告因竊盜等案件，經檢察官提起公訴（98年度偵字第2005
2、25888 號），本院判決如下：
    主  文
黃正男共同犯毀越安全設備夜間侵入住宅竊盜罪，累犯，處有期
徒刑壹年貳月；又犯竊盜罪，累犯，處有期徒刑陸月；又犯非法
自自動付款設備取財罪，累犯，處有期徒刑肆月；又故買贓物，
累犯，處有期徒刑月。應執行有期徒刑貳年。
    事  實
一、黃正男前於民國95年間因竊盜案件，經本院以95年度簡字第
    1155號判處有期徒刑4 月確定，於95年10月19日易科罰金執
    行完畢，仍不知悔改，與另名真實姓名、年籍不詳之男子共
    同基於意圖為自己不法所有之犯意聯絡，由黃正男先於98年
    6 月15日夜間3 時32分許，騎乘其所有之車牌號碼523 ─EN
    G 號機車，抵達潘惠卿平日兼為臻成工程有限公司營業場所
    、位於高雄市○○街95號之住處地下室停車場，另名男子則
    駕駛車牌號碼RV─5130號自小貨車，於同日凌晨3 時25分許
    到達現場，黃正男與該名男子為免遭裝置於該址騎樓之監視
    器攝得身影，先由黃正男腳穿博肯牌涼鞋（下稱博肯鞋）踩
    立在停放於監視器下方之機車座墊上，持木棍（未扣案）將
    監視器鏡頭往上推，移動攝影之角度，使監視器無法拍得騎
    樓之畫面後，黃正男等2 人再至潘惠卿住處大門，先以不詳
    方式開啟1 樓第1 道之電動鐵門後，再以不詳方式破壞紗窗
    門之紗窗後，自該紗窗門之破口處進入屋內，並至2 樓潘惠
    卿之臥室竊取內含附表一所示物品（其中扣案物品部分業經
    發還潘惠卿）及不詳數量之泰幣、澳幣、馬幣、非幣、歐元
    之保險櫃1 個。得手後，該名男子先於凌晨3 時56分駕駛上
    開貨車載運保險箱離去，黃正男隨後亦於凌晨4 時10分騎乘
    機車離去。嗣潘惠卿於當日早上自外地返回住處發現遭竊，
    隨即報警處理，經警調閱98年6 月15日夜間3 時至4 時相關
    路街口監視器畫面，攝得黃正男等2 人騎乘、駕駛車輛畫面
    ，並拍得該名男子所駕駛之自小貨車後車斗載有保險箱乙個
    ，進而查得車牌號碼523 ─ENG 號機車為黃正男所有，遂前
    往黃正男位於高雄市○○街93之1 號3樓 住所門口，發覺黃
    正男平日所穿之博肯鞋，經比對鞋紋及尺寸結果，與騎樓監
    視器下方機車座墊留存之鞋印吻合，隨即於同年7 月2 日持
    本院核發之搜索票，至黃正男上開住所執行搜索，並扣得附
    表一所示已扣案之物品，及黃正男犯案時所穿著之博肯鞋1
    雙，因而查悉上情。
二、黃正男於98年7 月8 日20時20分許，在高雄市○○路與華昌
    路口之統一超商前，見侯快所有之車牌號碼LRO ─188 號機
    車停放該處，竟意圖為自己不法之所有，以不詳方式開啟該
    機車之置物箱後，竊取手提袋1 個【內有記事本1 本、現金
    新臺幣（下同）35,000元、侯快之身分証、健保卡、家樂福
    卡各1 張，土地銀行、郵局及世華銀行儲金簿各1 本，以及
    侯快之子黃煒傑高雄桂林郵局提款卡1 張（帳號：00000000
    000000）】得手。
三、又黃正男因見該記事本載有黃煒傑提款卡之密碼，竟另起犯
    意，意圖為自己不法之所有，騎乘機車前往高雄市○○區○
    ○路所設置之提款機，於同日20時30分及31分，以竊得之黃
    煒傑郵局提款卡，插入自動提款機內，並以擅自輸入記事本
    所載密碼之非法方法，致使自動提款機之識別系統對真正持
    卡人之識別陷於錯誤，黃正男因而先後自黃煒傑之帳戶內領
    得1,000 元及37,000元。嗣侯快發覺手提袋遭竊報警後，經
    警方調取提款機領款監視畫面，發現領款之人即為黃正男，
    即於同年8 月1 日至黃正男上開住所執行搜索，並扣得黃正
    男犯案時所穿著之白色上衣1 件及在皮夾內尚未花用完畢之
    現金18,000元。
四、黃正男明知真實姓名年籍不詳、綽號「慶仔」之人出售之吳
    玉鳳身分證及王韻婷駕照係屬贓物，仍基於故買贓物之犯意
    ，於98年7 月2 日前不久之某日，在不詳地點以2,000 元之
    價格，向慶仔買入上開身分證及駕照，嗣警方因黃正男所涉
    上揭潘惠卿住處竊盜案件至其住處搜索時，併扣得上開吳玉
    鳳身分證、王韻婷駕照各1 張（已分別發還吳玉鳳、王韻婷
    ），因而查悉上情。
五、案經潘惠卿訴由高雄市政府小港分局移請臺灣高雄地方法院
    檢察署檢察官偵查起訴。
    理  由
壹、證據能力部分
    按被告以外之人於審判外之言詞或書面陳述，除法律有規定
    者外，不得作為證據，刑事訴訟法第159 條第1 項定有明文
    ；又被告以外之人於審判外之陳述，雖不符合同法第159 條
    之1 至第159 條之4 之規定，但經當事人於審判程序同意作
    為證據，法院審酌該言詞陳述或書面陳述作成時之情況，認
    為適當者，亦得為證據。當事人、代理人或辯護人於法院調
    查證據時，知有第159 條第1 項不得為證據之情形，而未於
    言詞辯論終結前聲明異議者，視為有前項之同意，刑事訴訟
    法第159 條之5 亦著有明文。查本判決下列所引用之各該被
    告以外之人於審判外之陳述，核屬傳聞證據部分，因均經當
    事人於法院審判期日中表示同意有證據能力，而不予爭執（
    見本院易卷第83頁），且迄至言詞辯論終結前亦未再聲明異
    議，本院審酌此等證據資料製作時之情況，尚無違法不當及
    證明力明顯過低之瑕疵，亦認為以之作為證據應屬適當，故
    揆諸前開規定，應認前揭證據資料均例外有證據能力。
貳、實體部分
一、訊據被告黃正男對於犯罪事實欄三、四所載之犯罪事實均坦
    白承認，就持黃煒傑提款卡領款乙節，核與證人即被害人侯
    快證稱：黃煒傑之郵局帳號於98年7 月8 日20時30分、20時
    31分分別遭盜領1,000 元、37,000元等語相符（見警2 卷第
    4 頁、偵2 卷第6 頁、本院易卷第87頁），復有黃煒傑郵政
    存簿儲金簿封面影本及交易明細（見警2 卷第5 頁）、高雄
    市○○區○○路提款機98年7 月8 日提款監視畫面（見警2
    卷第8 、9 頁）可佐，並有扣案之被告當時所穿白色上衣及
    未花用完畢之現金18,000元可證，另被告所購得之吳玉鳳身
    分證、王韻婷駕照各1 張係屬贓物之事實，亦經證人即被害
    人吳玉鳳於警詢時證稱：其身分證於97年12月19日19時許，
    在高雄市○○○路52號前遭竊等語（見警1 卷第10、11頁）
    ，王韻婷之父王盛杉於警詢時證稱：伊女兒王韻婷於96年10
    月5 日16時許，將車停在高雄市○○路、金府路口時，放在
    車裡之皮包遭竊，內有王韻婷之駕照等語（見警1 卷第9 頁
    ），並有扣案之吳玉鳳身分證、王韻婷駕照各1 張可證，被
    告之任意性自白核與事實相符，被告所犯非法自自動付款設
    備取財及故買贓物之犯行，足堪認定。
二、訊之被告矢口否認有何竊盜犯行，針對犯罪事實一辯稱：伊
    於98年6 月15日夜間3 時32分許，是要騎車回高雄市○○街
    93之1 號住處拿東西，拿完之後即又離去找友人，並未侵入
    潘惠卿住處行竊，扣案之博肯鞋雖係伊所穿用，但同棟大樓
    多有穿同類鞋款之人，不能因此斷定機車座墊之鞋印必為伊
    所踩留，至於扣案之金錶3 只，係玩夾娃娃機所夾得，外幣
    則係友人所贈及多年蒐集而得，亦非自潘惠卿住處竊得之物
    ；另對犯罪事實二辯稱：伊於98年7 月8 日20時20分許在統
    一超商對面停等紅綠燈，恰見他人自侯快之機車竊得手提袋
    後欲騎乘機車離去，因伊當時欲前往地點之路線與該人同一
    方向，故才尾隨該人，該人於途中即將手提袋棄置路旁，伊
    順勢撿起，因見袋內留有黃煒傑提款卡及記事本所載密碼，
    方起意至高雄市○○路之自動提款機提款，並未在超商前開
    啟侯快之機車置物箱竊取手提袋云云。經查：
  (一)犯罪事實欄一之加重竊盜部分
  1.證人潘惠卿就其住處於98年6 月15日3 時許遭竊過程，於警
    、偵中證稱：其於98年6 月28日早上10時許，自外地回至高
    雄市○○街95號住處，發現住處1 樓電動鐵門有被開啟，紗
    窗門之紗窗亦被破壞，住處外之監視器方向有被移動，放置
    於2 樓主臥室之保險箱遭竊，內有白金鑽戒、金錶3 只、各
    國外幣、空白支票、印章、不動產所有權狀等語（見警1 卷
    第13、15、16頁，偵1 卷第31頁），而證人潘惠卿住處騎樓
    監視器之鏡頭遭人以木棍推移角度乙情，有錄影監視畫面可
    佐（見警1 卷第46、47頁），證人潘惠卿所為證述，應屬事
    實，足認證人潘惠卿住處確於98年6 月15日早上之前遭人侵
    入行竊無疑。
  2.依高雄市○○街、桂江街口監視錄影畫面所示，被告於當日
    夜間3 時32分許，騎乘車牌號碼523 ─ENG 號機車至高雄市
    ○○街95號附近巷口，另有真實姓名、年藉不詳之男子駕駛
    車牌號碼RV─5130號自小貨車，亦於同日凌晨3 時25分許到
    達同一地點，其後該名男子於凌晨3 時56分駕駛貨車離去，
    黃正男隨後於凌晨4 時10分騎乘機車離去等情，有監視錄影
    翻拍照片可佐（見警卷第41至44頁），被告亦自承當日確有
    騎車至該地點，足見被告與該名駕駛貨車之人於該時確有至
    證人潘惠卿高雄市○○街95號住處附近。另自被告住處扣得
    如附表一所示之扣案物品，確係證人潘惠卿住處所遭竊乙情
    ，亦經證人潘惠卿具結證稱：當初去派出所領回失竊物品時
    ，係將記得較清楚之部分領回，其有領取的項目即是被偷之
    物品等語（見本院易卷第122 頁），其次，經警方以尺丈量
    比對，扣案之被告博肯鞋鞋紋與監視器下方停放機車座墊之
    鞋印相合、大小相當乙節，亦有現場鞋印及被告涼鞋翻拍照
    片可佐（見警1 卷第44、52頁），衡以被告自承扣案之博肯
    鞋僅其一人穿用（見本院易卷第131 、163 頁），前揭自小
    貨車駛離時，車後載有保險箱乙情，亦有監視錄影畫面翻拍
    照片可佐（見警1 卷第44頁），證人潘惠卿並已證述該保險
    箱為其所失竊，綜上，足見被告確與另名男子分別於上揭時
    間至證人潘惠卿之住處，先由被告腳穿博肯鞋踩立在停放於
    監視器下方之機車座墊上，持木棍將監視器鏡頭往上推移後
    ，被告及另名男子再至潘惠卿住處，先以不詳方式開啟1 樓
    第1 道之電動鐵門後，再以不詳方式破壞紗窗門之紗窗後進
    入屋內，至2 樓潘惠卿之臥室竊取保險櫃1 個後，由該名男
    子駕駛貨車將保險箱載走，被告嗣後再騎乘機車離去，其後
    並朋分贓物，被告並分得附表一所示之扣案物品，足見被告
    確有上開加重竊盜犯行，自無疑問。
  3.被告辯稱當日係回住處拿東西，之後即又離去找友人，並未
    侵入證人潘惠卿住處行竊云云，惟查，被告住處與證人潘惠
    卿住處位處同一地點乙節，雖據證人潘惠卿證述：被告即住
    在其公司樓上等語無誤（見警1 卷第16頁），惟警方在被告
    住處執行搜索時，確有扣得如附表一所示之扣案物品，有高
    雄市政府警察局小港分局扣押物品目錄表乙份可佐（見警1
    卷第23至26頁），並經證人潘惠卿明確證稱為其於98年6 月
    15日所失竊，倘若被告未至證人潘惠卿住處行竊，何以在其
    住處扣得證人潘惠卿失竊之物品，且其所穿之博肯鞋尺寸及
    鞋紋又與機車座墊鞋印吻合；另在被告住處所扣之物查有金
    錶3 只及正面有燒黑印記之中華人民共和國所製伍角硬幣，
    有扣押物品照片為證（見警1 卷第49、50頁），經質以被告
    上開物品來源為何，被告固稱該金錶3 只係玩夾娃娃機所夾
    得，外幣則為友人所贈及多年蒐集而得云云，然訊之證人潘
    惠卿就上開物品來歷，則稱：扣案之3 只金錶，廠牌分別為
    男錶REWER 、女錶則為STDRAGON、HY，男錶係其先生所有，
    女錶為其所有，原本之錶帶為黃金製，故將錶帶賣掉，因銀
    樓不收非黃金所製之錶心，方才留存，因先生為漁船船長，
    會帶回澳幣、馬來西亞幣、菲幣，其出國亦會帶回外國錢幣
    ，故有蒐集硬幣及紙鈔之習慣，其中扣案之1999年中華人民
    共和國所製伍角硬幣，正面有燒黑之印記，因有紀念性方蒐
    集，故其可認出扣案物品內何部分外幣為其所有等語（見警
    1 卷第15、16頁，偵1 卷第31頁），衡情證人既可具體述明
    蒐集物品之來源，並明確指出物品之細微特徵，所言自屬有
    據；反之，進一步探詢被告係於何處之夾娃娃機取得手錶，
    被告即稱忘記（見偵1 卷第6 頁），嗣於本院審理時又改稱
    ：3 只金錶伊亦不知從何而來，亦不知何以放在伊住處（見
    本院易卷第188 頁），供述已有不一，另訊之被告外幣係自
    何友人取得，被告於偵、審中則稱：人民幣、越幣及美鈔係
    向何位友人取得已不記得，亦忘記港幣如何蒐集而來，無法
    說出何人給伊外幣等語（見偵1 卷第6 頁、見本院易卷第18
    8 頁），含糊其詞，參以證人潘惠卿與被告兩人本不相識，
    亦無仇恨或金錢糾紛，亦據證人潘惠卿、被告陳明在卷（見
    警1 卷第7 、16頁），又依證人潘惠卿上揭所述，該金錶3
    只因錶心非黃金所製，銀樓不予收購，方自行留存，堪認該
    3 只金錶亦非高價值之物品，衡情證人潘惠卿自無甘冒受偽
    證處罰之風險、設詞誣陷被告之理，相較被告與證人針對上
    開物品來源所為證述，自以證人潘惠卿之證述較為可信，被
    告所辯，顯屬卸責之詞，自難採信。
  4.被告雖辯以同棟大樓多有穿同類博肯鞋款之人，不能因此斷
    定機車座墊之鞋印為伊所踩留云云，惟查，機車座墊上之鞋
    印與被告自己所穿用之博肯鞋尺寸、鞋紋相合，業據本院認
    明如上，則該鞋紋確有可能係由被告所踩留，本無疑義，復
    參以警方事後查閱監視錄影畫面所示，設於機車上方之監視
    器係在證人潘惠卿所述住處遭竊之時段遭人持木棍推移鏡頭
    角度，當可推認行竊之人為遂行竊盜之目的，避免事後遭警
    方循監視錄影畫面查得其面貌長相，進而追緝人別身分，故
    欲變換可攝得騎樓位置之監視器鏡頭角度，惟手持木棍高度
    仍有不足到達監視器鏡頭，方踩踏在監視器下方之機車座墊
    上，而被告住處確有扣得證人潘惠卿失竊之物品，而有參與
    侵入證人潘惠卿住處行竊之犯行，亦經本院認定無訛，堪認
    該鞋印確係被告所留，被告辯稱鞋印非其所踩留云云，即非
    可採。
  (二)罪事實欄二之竊盜部分
  1.就侯快騎乘機車置物箱內之手提袋遭竊過程，據證人侯快證
    稱：其於98年7 月8 日20時20分許將機車停放於高雄市○○
    路、華昌路口之統一超商前，進入超商購物，購物完後即發
    現機車置物箱內手提袋遭竊，內有其本人之身分證、健保卡
    、現金35,000元、土地銀行、郵局及世華銀行儲金簿，家樂
    福卡、其子黃煒傑高雄桂林郵局帳戶之提款卡（帳號：0000
    0000000000號），案發後其有與員警至超商內觀看監視錄影
    畫面，畫面中行竊男子所穿著之衣物與被告至自動提款機提
    款時所穿著之衣物相同等語（見警2 卷第1 至4 頁，本院審
    易卷第57頁、易卷第86頁），則自侯快機車竊取手提袋之人
    極有可能即為至提款機提款之人，參以被告確有持有該手提
    袋，並以手提袋內之黃煒傑提款卡至自動提款機提款乙節，
    亦經被告坦承在卷，並有98年7 月8 日自動提款機提款監視
    畫面可查，足認被告確係先於超商前以不詳方式開啟證人侯
    快之機車置物箱並竊得手提袋後，再騎車至高雄市○○路所
    設置之提款機，以竊得之黃煒傑高雄桂林郵局提款卡提款，
    被告此部分竊盜犯行，亦堪認定。
  2.被告雖稱因恰見他人自侯快之機車竊得手提袋，且伊欲前往
    地點與該人離去路線為同一方向，因而尾隨該人，又見該人
    於途中將手提袋棄置路旁，伊方撿起云云，惟查，證人侯快
    已明確述及領款之人與超商監視畫面中行竊之人，穿著衣物
    相同，衡情，恰有他人穿與被告同款衣物，復同時在被告附
    近之超商行竊，機率甚微，證人侯快當無錯認被告之情；又
    一般人如見他人竊盜之不法情事，或有可能見義勇為，趨前
    逮捕，亦或呼喊旁人協助，亦有可能擔憂如自行逮捕，恐受
    傷害，故消極不予理會，甚無可能刻意尾隨犯嫌，被告所辯
    ，自非合理，實難採信。
  (三)基上所述，本案被告確有侵入證人潘惠卿住處及在統一超商
    前行竊之犯行，足堪認定，自應依法論罪科刑。
三、論罪科刑
  (一)被告為上開竊盜行為後，刑法第321 條業於100 年1 月26日
    修正公布，並於同年月28日施行。又依刑法第2 條第1 項規
    定：「行為後法律有變更者，適用行為時之法律。但行為後
    之法律有利於行為人者，適用最有利於行為人之法律」。查
    修正後刑法第321 條規定：「犯竊盜罪而有下列情形之一者
    ，處6 月以上、5 年以下有期徒刑，得併科新臺幣10萬元以
    下罰金：一、侵入住宅或有人居住之建築物、船艦或隱匿其
    內而犯之者。二、毀越門扇、牆垣或其他安全設備而犯之者
    。三、攜帶兇器而犯之者。四、結夥3 人以上而犯之者。五
    、乘火災、水災或其他災害之際而犯之者。六、在車站、埠
    頭、航空站或其他供水、陸、空公眾運輸之舟、車、航空機
    內而犯之者。前項之未遂犯罰之。」，經比較新舊法之規定
    ，新法增加「得併科罰金」之規定外，並刪除原第1 款「於
    夜間」之要件，且就第6 款增加「航空站、其他供水、陸、
    空公眾運輸之舟、車、航空機內」之要件，核均屬加重刑罰
    或擴大加重竊盜構成要件之涵攝範圍，是修正後刑法第321
    條第1 項之規定並未有利於行為人，而應適用修正前刑法第
    321 條第1 項之規定，合先敘明。
  (二)按刑法第321 條第1 項第2 款規定將「門扇」、「牆垣」、
    「其他安全設備」並列，則所謂「門扇」專指門戶而言，應
    指分隔住宅或建築物內外之間之出入口大門。而所謂「其他
    安全設備」，指門扇牆垣以外，依社會通常觀念足認防盜之
    一切設備而言（最高法院25年上字第4168號判例要旨參照）
    ；而所謂「毀越」係指毀損與踰越。又紗門雖為防止蚊蠅而
    設，但依社會通常觀念，亦兼具隔絕防閑作用，應屬安全設
    備，是故，被告以不詳方式破壞紗窗門之紗窗後，經由紗窗
    門之破口處踰越進入屋內竊取財物，已足使該安全設備失其
    防閑之效用；再被告係在案發當時之夜間即凌晨3 時21分許
    ，與另名駕駛貨車之人侵入被害人潘惠卿平時兼為營業場所
    之住居處竊盜，自與修正前刑法第321 條第1 項第1 款、第
    2 款之要件相符。另就犯罪事實欄一所載，被告係持木棍推
    移監視器鏡頭，而觀之監視錄影畫面所示，該木棍係呈長條
    圓柱狀之木質物品，質地堅硬（見警1 卷第47頁），且可供
    被告以手持握，堪認被告得隨時以之揮舞攻擊他人，足見客
    觀上可對人之生命、身體、安全構成威脅，具有危險性，當
    屬刑法第321 條第1 項第3 款所定兇器，惟被告僅係於進入
    證人潘惠卿住處著手尋視財物前之預備階段，方有持用該木
    棍，復衡酌卷內相關事證，並無證據可得證明被告於侵入行
    竊之際，仍有攜同該木棍犯案，則被告雖於預備行竊之時有
    以該木棍推移監視器鏡頭，尚難認被告就此部分已構成同條
    第1 項第3 款之攜帶兇器竊盜罪，併此敘明。
  (三)核被告所為，就犯罪事實一之部分，係犯修正前刑法第321
    條第1 項第1 、2 款之夜間侵入住宅及毀越安全設備加重竊
    盜罪，就犯罪事實二部分，係犯刑法第320 條第1 項之竊盜
    罪，就犯罪事實三部分，依犯同法第339 條之2 非法自自動
    付款設備取財罪，就犯罪事實四部分，係犯同法第349 條第
    2 項故買贓物罪。被告毀損證人潘惠卿紗窗門之紗窗部分，
    雖經告訴人於警詢中提出毀損告訴，應為其毀壞安全設備竊
    盜行為所吸收，不另論罪。被告就犯罪事實一之部分，與該
    真實姓名、年籍不詳之人有犯意聯絡、行為分擔，應論以共
    同正犯。公訴意旨雖認被告就犯罪事實四係犯收受贓物罪，
    惟被告係以2,000 元之代價向他人購買吳玉鳳、王韻婷所失
    竊之身分證、駕照，所犯應為故罪贓物罪，因被告所犯之社
    會基本事實同一，本院自得變更起訴法條。被告上開犯行，
    犯意各別，行為互殊，應予分論併罰。又被告有前開事實欄
    所載之前科及執行紀錄，有臺灣高等法院被告前案紀錄表1
    份在卷可稽，其受有期徒刑之執行完畢後，5 年以內故意再
    犯本件有期徒刑以上之數罪，均為累犯，應依刑法第47條第
    1 項規定，各加重其刑。
  (四)公訴意旨雖認被告就犯罪事實欄一之加重竊盜犯行除與前開
    駕駛自小貨車之人外，尚有與另一駕駛車牌號碼916 －DCU
    號機車之人共同為之，所為另構成修正前刑法第321 條第1
    項第4 款結夥三人加重竊盜罪，惟查，公訴人所憑者，係以
    當時相關路口監視錄影畫面所示，除被告與駕駛自小貨車之
    人外，尚有他名真實姓名年籍不詳之人，亦於相近時點、騎
    乘車牌號碼916 －DCU 號機車至證人潘惠卿住處附近復又離
    去（見警1 卷第41、43頁）為其主要論據，惟查，該名年籍
    不詳之騎士騎乘機車至該地點之原因，本有多端，尚難單憑
    到達與離去該地點之時點與被告相近，即得逕認該名騎士必
    有與被告共同竊盜之犯行；又該時段除被告與該2 名駕駛貨
    車及騎乘機車之人外，即無其他車輛出入該地點，雖亦據證
    人即員警黃堅岷證述在卷（見本院易卷第185 頁），然該時
    段係屬深夜，客觀上本難期待必有一定數量之車輛出現，亦
    難因此即可認定該名騎士於該時騎乘機車出現必有不法之情
    事，而有共同竊盜之行為，此外，復無其他證據足認被告有
    何結夥3 人行竊之犯行，是公訴意旨認被告就此部分亦構成
    刑法第321 條第1 項第4 款之罪，尚有誤會，應予更正。又
    就犯罪事實欄三所示，被告持竊得之黃煒傑郵局提款卡及記
    事本所載密碼，至高雄市○○區○○路所設置之提款機領取
    黃煒傑郵局帳戶共計38,000元之犯行，起訴書已在犯罪事實
    載明，僅起訴法條漏引，本院自得併予審理。
  (五)爰審酌被告不思以己力努力工作營生，隨意竊取他人之物，
    造成法秩序之紊亂及被害人受損，對法秩序及他人財產之管
    領有一定危害，實屬不該，惟念其坦承部分犯行，被告竊得
    之潘惠卿所有部分外幣及吳玉鳳身分證、王韻婷駕照，均已
    交由被害人取回，有贓物認領保管單3 紙附卷可按（見警1
    卷第28至30頁），並考量其犯罪之動機、目的、依其自陳現
    從事粗工，每月收入約15,000元，國中畢業、家境普通等一
    切情狀，量處如主文所示之刑，並定其應執行刑，以資懲儆
    。至檢察官求予量處應執行有期徒刑2 年10月，尚嫌過重，
    附此敘明。
五、沒收部分
    被告用以為犯罪事實欄一竊盜行為之木棍，並未扣案，且非
    違禁物，為免將來執行困難，故不予宣告沒收；另扣案就被
    告犯罪事實一所穿用之博肯鞋1 雙，及犯罪事實二、三犯案
    時所穿之白色上衣1 件，雖係被告所有，惟非違禁物，僅係
    供被告平日生活穿著使用，亦非專供犯罪所用之物，爰不予
    宣告沒收；另扣案之美鈔1 元1 張、2 元1 張，越幣2,000
    元2 張，日幣1,000 元1 張，臺幣50元2 張及附表二所示之
    物品，即非違禁物，亦非本件被告犯罪所得之物，故亦不予
    沒收，併此敘明。
六、公訴意旨雖認被告自證人潘惠卿住處所竊取之物，尚包括如
    附表二所示之扣案物品，然查，附表二所示之物品雖係警方
    於98年7 月2 日在被告住處執行搜索時一併扣得，有高雄市
    政府警察局小港分局扣押物品目錄表乙份可佐（見警1 卷第
    23至26頁），惟訊據證人潘惠卿有關未領取之物品是否為其
    所失竊，證稱：其有硬幣及紙幣蒐集本各1 本，紙幣蒐集本
    內確有泰幣、澳幣、馬幣、非幣、歐元，2 本均置於保險箱
    內，其僅將記憶較清楚之部分領回，附表二所示扣案之外幣
    因無法確定是否蒐集本內之紙幣，故未領回等語（見本院易
    卷第122 、123 頁），則依證人所述，尚無從認定附表二所
    示之扣案外幣，亦係被告自證人潘惠卿住處所竊，參以被告
    始終否認有至證人潘惠卿住處行竊，則除本院依前揭事證認
    定被告有至證人潘惠卿竊取附表一所示之物品外，尚難認被
    告亦有竊取附表二所示物品之犯行。而此部分固屬犯罪不能
    證明，惟與起訴書所載其他遭竊如附表一所示之物品部分，
    因屬同一竊盜行為之單純一罪關係，爰不另為無罪之諭知。
據上論斷，應依刑事訴訟法第299 條第1 項前段、第300 條，刑
法第2 條第1 項前段、第28條、第320 條第1 項、修正前第321
條第1 項第1 、2 款、第339 條之2 、第349 條第2 項、第47條
第1項、第51條第5 款，刑法施行法第1條之1，判決如主文。
本案經檢察官張雅婷到庭執行職務。
中    華    民    國   100    年     7    月    20    日
                  刑事第十八庭  審判長法  官  黃宗揚
                                      法  官  陳芸珮
                                      法  官  高瑞聰
以上正本證明與原本無異。
如不服本判決應於收受送達後10日內向本院提出上訴書狀，並應
敘述具體理由；如未敘述上訴理由者，應於上訴期間屆滿後20日
內向本院補提理由書（均須按他造當事人之人數附繕本）「切勿
逕送上級法院」。
中    華    民    國   100    年    7     月    25    日
                                      書記官  林修弘
＜附表一＞
┌──┬──────────────┬───┬─────────┐
│編號│   失 竊 品 名              │數 量 │    備   註       │
├──┼──────────────┼───┼─────────┤
│ 1  │保險箱                      │1個   │未扣案            │
├──┼──────────────┼───┼─────────┤
│ 2  │不動產所有權狀              │5張   │未扣案，起訴書誤載│
│    │                            │      │為8張             │
├──┼──────────────┼───┼─────────┤
│ 3  │高雄銀行桂林分行空白支票簿  │1本   │未扣案            │
├──┼──────────────┼───┼─────────┤
│ 4  │臻成工程有限公司印章及潘惠卿│2枚   │未扣案            │
│    │配偶陳萬義之印章            │      │                  │
├──┼──────────────┼───┼─────────┤
│ 5  │美鈔1元                     │14張  │扣案並已發還，起訴│
│    │                            │      │書漏列            │
├──┼──────────────┼───┼─────────┤
│ 6  │舊臺幣1元                   │1張   │扣案並已發還，起訴│
│    │                            │      │書漏列            │
├──┼──────────────┼───┼─────────┤
│ 7  │舊臺幣5元                   │3張   │扣案並已發還，起訴│
│    │                            │      │書漏列            │
├──┼──────────────┼───┼─────────┤
│ 8  │舊臺幣10元                  │3張   │扣案並已發還，起訴│
│    │                            │      │書漏列            │
├──┼──────────────┼───┼─────────┤
│ 9  │越鈔10萬元                  │2張   │扣案並已發還，起訴│
│    │                            │      │書漏列            │
├──┼──────────────┼───┼─────────┤
│ 10 │越鈔1萬元                   │1張   │扣案並已發還，起訴│
│    │                            │      │書漏列            │
├──┼──────────────┼───┼─────────┤
│ 11 │越鈔1,000元                 │1張   │扣案並已發還，起訴│
│    │                            │      │書漏列            │
├──┼──────────────┼───┼─────────┤
│ 12 │港幣100元                   │1張   │扣案並已發還，起訴│
│    │                            │      │書漏列            │
├──┼──────────────┼───┼─────────┤
│ 13 │港幣20元                    │1張   │扣案並已發還      │
├──┼──────────────┼───┼─────────┤
│ 14 │港幣50元                    │1張   │扣案並已發還      │
├──┼──────────────┼───┼─────────┤
│ 15 │港幣10元                    │1張   │扣案並已發還，起訴│
│    │                            │      │書誤載為2張       │
├──┼──────────────┼───┼─────────┤
│ 16 │人民幣1元                   │2張   │新舊式各1 張，扣案│
│    │                            │      │並已發還          │
├──┼──────────────┼───┼─────────┤
│ 17 │人民幣2元                   │1張   │扣案並已發還      │
├──┼──────────────┼───┼─────────┤
│ 18 │人民幣5元                   │1張   │扣案並已發還      │
├──┼──────────────┼───┼─────────┤
│ 19 │人民幣10元                  │4張   │扣案並已發還      │
├──┼──────────────┼───┼─────────┤
│ 20 │人民幣20元                  │1張   │扣案並已發還      │
├──┼──────────────┼───┼─────────┤
│ 21 │人民幣100元                 │1張   │扣案並已發還      │
├──┼──────────────┼───┼─────────┤
│ 22 │金錶                        │3只   │扣案並已發還      │
├──┼──────────────┼───┼─────────┤
│ 23 │86年製臺灣50元硬幣          │1枚   │扣案並已發還      │
├──┼──────────────┼───┼─────────┤
│ 24 │26年製臺灣5角硬幣           │1枚   │扣案並已發還，起訴│
│    │                            │      │書誤載為50元硬幣  │
├──┼──────────────┼───┼─────────┤
│ 25 │77年製臺灣5角硬幣           │1枚   │扣案並已發還，起訴│
│    │                            │      │書誤載為50元硬幣  │
├──┼──────────────┼───┼─────────┤
│ 26 │1999年製人民幣5 角硬幣      │1枚   │扣案並已發還      │
└──┴──────────────┴───┴─────────┘
＜附表二＞
┌──┬──────────────┬───┬─────────┐
│編號│   失 竊 品 名              │數 量 │    備   註       │
├──┼──────────────┼───┼─────────┤
│ 1  │泰幣100元                   │1張   │於被告住處所扣得  │
├──┼──────────────┼───┼─────────┤
│ 2  │泰幣500元                   │1張   │                  │
├──┼──────────────┼───┼─────────┤
│ 3  │泰幣1,000元                 │1張   │                  │
├──┼──────────────┼───┼─────────┤
│ 4  │澳幣5元                     │1張   │                  │
├──┼──────────────┼───┼─────────┤
│ 5  │馬幣2元                     │1張   │                  │
├──┼──────────────┼───┼─────────┤
│ 6  │歐元5元                     │1張   │                  │
├──┼──────────────┼───┼─────────┤
│ 7  │菲幣100元                   │1張   │                  │
├──┼──────────────┼───┼─────────┤
│ 8  │日幣1,000元                 │1張   │                  │
├──┼──────────────┼───┼─────────┤
│ 9  │港幣10元                    │1張   │                  │
├──┼──────────────┼───┼─────────┤
│ 10 │臺幣1元硬幣                 │3枚   │                  │
├──┼──────────────┼───┼─────────┤
│ 11 │臺幣5角硬幣                 │6枚   │                  │
├──┼──────────────┼───┼─────────┤
│ 12 │臺幣10元紀念幣              │3枚   │                  │
├──┼──────────────┼───┼─────────┤
│ 13 │日元500元硬幣               │1枚   │                  │
├──┼──────────────┼───┼─────────┤
│ 14 │日元50元硬幣                │2枚   │                  │
├──┼──────────────┼───┼─────────┤
│ 15 │人民幣1元硬幣               │1枚   │                  │
└──┴──────────────┴───┴─────────┘
附錄本判決論罪之法條
刑法第320條
意圖為自己或第三人不法之所有，而竊取他人之動產者，為竊盜
罪，處五年以下有期徒刑、拘役或五百元以下罰金。
意圖為自己或第三人不法之利益，而竊佔他人之不動產者，依前
項之規定處斷。
前二項之未遂犯罰之。
100年1月26日修正前中華民國刑法第321條第1項
犯竊盜罪而有左列情形之一者，處六月以上、五年以下有期徒刑
：
一、於夜間侵入住宅或有人居住之建築物、船艦或隱匿其內而
    犯之者。
二、毀越門扇、牆垣或其他安全設備而犯之者。
三、攜帶兇器而犯之者。
四、結夥3人以上而犯之者。
五、乘火災、水災或其他災害之際而犯之者。
六、在車站或埠頭而犯之者。
前項之未遂犯罰之。
刑法第339條之2
意圖為自己或第三人不法之所有，以不正方法由自動付款設備取
得他人之物者，處三年以下有期徒刑、拘役或一萬元以下罰金。
以前項方法得財產上不法之利益或使第三人得之者，亦同。
刑法第349條
收受贓物者，處三年以下有期徒刑、拘役或五百元以下罰金。
搬運、寄藏、故買贓物或為牙保者，處五年以下有期徒刑、拘役
或科或併科一千元以下罰金。
因贓物變得之財物，以贓物論。